【裁判字號】    97,上訴,73
【裁判日期】    970122
【裁判案由】    毒品危害防制條例
【裁判全文】
臺灣高等法院臺南分院刑事判決          97年度上訴字第73號
上  訴  人
即  被  告  甲○○
                    現於台灣雲林第二監獄執行中
上列上訴人因毒品危害防制條例案件，不服臺灣雲林地方法院九
十六年度訴字第八六八號中華民國九十六年十二月廿四日第一審
判決（起訴案號：臺灣雲林地方法院檢察署九十六年度毒偵緝字
第九一號、九十六年毒偵字第一一一八號），提起上訴，本院判
決如下：
    主  文
上訴駁回。
    理  由
一、按提起上訴，應以上訴書狀，敘述具體理由，提出於原審法
    院為之，刑事訴訟法第三百五十條第一項、第三百六十一條
    第二項分別定有明文。又第二審上訴書狀，應敘述「具體理
    由」，所稱具體理由，係指須就不服之判決為具體之指摘而
    言，如僅泛稱原判決，認事用法不當或採證違法、判決不公
    等，均非具體理由；又上訴理由之具體與否，係屬第二審法
    院審查範圍，不在法院命補正之列，是上訴書狀如已敘述理
    由，無論其具體與否，即無待補提理由書或命補正，法院辦
    理刑事訴訟案件應行注意事項第一六二條亦有明文。是上訴
    之法律上程式，為應以上訴書狀，就不服之判決為具體指摘
    ，並向原審法院提出，始合乎上訴法律上程式。次按第二審
    法院認為上訴有刑事訴訟法第三百六十二條前段情形者（即
    上訴不合法律上之程式），應以判決駁回之，刑事訴訟法第
    三百六十七條前段亦有明文。
二、本件上訴意旨略以：查上訴人即被告甲○○（下稱被告）施
    用毒品案件，適逢九十六年減刑條例施行，經原審判處徒刑
    一年，然被告認原審量刑有「先灌水再打折」情形；按減刑
    並非被告所可預知，原審量刑顯未斟酌被告到案後，主動配
    合調查，並坦承犯行情形，原審認事用法，自有可議，因此
    被告不能信服，是被告上訴應有理由，請從輕量刑，被告當
    知痛改前非，感激不盡云云，而指摘原判決不當。然查：本
    件被告上訴雖已敘述上訴理由，但上訴理由，以其坦承施用
    毒品，又逢減刑條例施行，原審量刑時，有先灌水後再打折
    情形云云。惟本件原審量刑，係審酌上訴人有累犯前科，經
    觀察勒戒後，猶不知戒毒，又一再吸毒，及犯後坦承犯行，
    態度良好等一切情狀，而對上訴人二次施用毒品犯行，各量
    處徒刑九月，並對第一次施用毒品犯行，依減刑條例減為徒
    刑四月又十五日（第二次施用毒品犯行不符合減刑條件），
    並定應執行刑為有期徒刑一年；且上訴人於原審辯論期日，
    亦對本案應科處刑度範圍，明確表示量刑不要超過徒刑「一
    年六月」等語（詳原審卷二三頁）。原審最後僅量處徒刑一
    年，不僅在上訴人所期望徒刑一年六月以下，更於定應執行
    刑時，就二罪（有期徒刑四月又十五日、有期徒刑九月）刑
    度，僅量處徒刑一年，即再減少一月又十五日。以此觀之，
    自難認原審量刑，有先灌水再打折情形。茲上訴人就原判決
    已經審酌事項，再事指摘，上訴理由，顯非具體。依上所述
    ，應予駁回。爰依刑事訴訟法第三百七十二條規定，不經言
    詞辯論，逕行判決。
據上論斷，應依刑事訴訟法第三百六十七條前段、第三百七十二
條，判決如主文。
中    華    民    國    97    年    1    月    22    日
                  刑事第六庭    審判長法  官  蔡崇義
                                      法  官  杭起鶴
                                      法  官  董武全
以上正本證明與原本無異。
如不服本判決，應於收受本判決後十日內向本院提出上訴書狀。
其未敘述上訴理由者並得於提起上訴後十日內向本院補提理由書
狀（均須按他造當事人之人數附繕本）「切勿逕送上級法院」。
                                      書記官  許美惠
中    華    民    國    97    年    1    月    22    日


司法院資訊處製作；財團法人民間司法改革基金會備份。
